臺灣臺北地方法院民事判決　九十四年度重勞訴字第一○號
原　　　告　丙○○
　　　　　　　　　　　號1樓
被　　　告　台灣微軟股份有限公司
法定代理人　乙○○
訴訟代理人　傅昭倩律師
　　　　　　郭慧雯律師
　　　　　　黃璽麟律師
上列當事人間請求確認僱傭關係存在等事件，經本院於民國94年
年11月21日言詞辯論終結，判決如下：
    主        文
原告之訴及假執行之聲請均駁回。
訴訟費用由原告負擔。
    事實及理由
一、本件原告起訴主張：其自民國89年8月1日起受僱被告公司擔
    任技術支援經理，工作內容為提供客戶技術支援服務，及客
    戶與被告公司間主要聯絡窗口，每月工資為新台幣（下同）
    122,502元。詎被告於94年1月10日以原告不能勝任工作為由
    終止系爭勞動契約，惟原告並無不能勝任工作之情事，被告
    上開終止並不合法等情，爰求為確認原告與被告間之僱傭關
    係存在；被告應自94年1月8日起至原告復職之日止，按月給
    付原告122,502元，及自應給付之翌日起至清償日止，按週
    年利率5%計付法定遲延利息之判決；並陳明願供擔保，請准
    宣告假執行。
二、被告則以：原告前任職被告公司擔任技術支援經理，其工作
    內容包括直接提供客戶原廠技術服務、緊急問題處理、使企
    業系統最佳化、降低營運成本技術諮詢及導引服務。被告於
    93年7月考評包括原告在內之員工92年7月起至93年6月之工
    作績效，原告之績效考核結果（FY04）為2.5分，未達應有
    水準之3分，原告主管遂依工作規則第二十四條第（五）項
    第4款規定於93年10月18日進行一對一檢討會議，並於同年
    10月19日提出績效計劃書（PM），要求原告應於期限內完成
    如附表編號一至七之事項，惟原告未於期限內完成，迄原告
    主管將期限延長至93年12月31日止，原告仍未於期限內完成
    。原告負責之客戶甚至要求被告更換原告及被告公司所安裝
    之系統，益認原告對其所擔任之工作有不能勝任之情況。被
    告遂於94年1月7日依工作規則第二十四條第（五）項第4款
    及第十條第（一）項第9款規定，終止兩造間之僱傭契約，
    並依勞動基準法（下稱勞基法）第17條及第16條第3項規定
    給付資遣費及預告期間工資，兩造間已無僱傭關係存在等語
    ，資為抗辯。而聲明求為原告之訴及假執行之聲請均駁回；
    如受不利判決，願預供擔保，請准宣告免為假執行。
三、查原告自89年8月1日起受僱被告，擔任技術支援經理，工作
    內容為提供客戶（被告公司對於特定客戶會安排固定之技術
    支援經理）提供技術支援服務，及客戶與被告公司間主要聯
    絡窗口，每月工資為122,502元。原告於92年及93年間所負
    責之四家客戶為訴外人和泰汽車股份有限公司（下稱和泰公
    司）、聯華電子股份有限公司（下稱聯華公司）、陽明海運
    股份有限公司（下稱陽明公司）及台新銀行股份有限公司（
    下稱台新公司）。被告於94年1月7日以原告不能勝任工作為
    由終止系爭勞動契約。被告公司每年均會對其所屬員工進行
    績效考核。被告公司於93年7月對包括原告在內之員工考核
    其自92年7月起至93年6月止之績效，原告所得之成績（FY04
    ）為2.5分之事實，有僱傭契約、支付清單、被告公司90年1
    月31日函、被告公司90年7月31日函、被告公司91年7 月26
    日函、被告公司92年9月30日函、被告公司解僱函及支付清
    單各乙份為證（見本院94年度北勞調字第30號卷第10頁至第
    13頁、本院卷一第49頁至第55頁、第71頁、本院卷二第12
    頁至第18頁及第84頁），並為兩造所不爭（見本院卷二第88
    頁至第89頁），堪信為真實。次查被告公司係屬勞基法第3
    條所規定應適用勞基法之事業單位，為兩造所不爭。再原告
    受僱被告公司擔任技術支援經理，負責提供客戶技術支援服
    務及客戶與公司間主要聯絡窗口，已如前述。原告係在被告
    指揮監督下提供勞務，為兩造所不爭，故兩造間系爭僱傭契
    約係屬勞基法第2條第6款規定之勞動契約而有勞基法規定之
    適用（最高法院89年度台上字第1301號判決要旨參照）。又
    原告主張兩造間之僱傭關係存在，為被告所否認，而兩造間
    是否存在僱傭關係，關係原告可否依兩造間之僱傭關係行使
    權利負擔義務之法律上地位，原告私法上地位自有受侵害之
    危險，而此危險可以確認判決加以除去，故本件原告確認之
    訴，有法律上利益（最高法院52年台上字第1240號判例參照
    ）。至原告主張被告上開終止為不合法，兩造間僱傭關係仍
    然存在，則為被告所否認，並以上開情詞置辯。經查：
（一）按勞工非有對於所擔任之工作確不能勝任時，雇主不得預
      告勞工終止勞動契約，勞基法第11條第5款定有明文。勞
      基法第11條第5款之規範目的在於當勞工提供之勞務，無
      法達成雇主透過勞動契約所欲達成之客觀上合理經濟目的
      時，自無法期待一合理雇主繼續該勞動契約，應允許雇主
      終止勞動契約，而勞工所提供之勞務不能達到雇主依該勞
      動契約客觀上合理經濟目的，其事由包括勞工在客觀上之
      學識、品行、能力、身心狀況不能勝任工作，及勞工主觀
      上能為而不為，可以做而無意願做，違反勞工應忠誠履行
      勞務給付之義務（最高法院92年度台上字353號判決要旨
      參照）。
（二）查兩造於89年8月1日簽立之僱傭契約第4點約定：「受僱
      人（原告）已收到且已審閱過一份僱用人現行之工作規則
      及相關之辦法。受僱人亦確認僱用人得依法隨時修改或補
      充前述工作規則及辦法。受僱人應遵守僱用人施行有效之
      工作規則及辦法。‧‧‧」，有僱傭契約乙份附卷可查（
      見本院卷一第49頁），故兩造已將被告公司訂定之工作規
      則明確約定為僱傭契約之一部分。次查被告公司工作規則
      第二十四條第（一）項、第（五）項第3款及第4款、第十
      條第（一）項第9款分別規定：「本公司每年舉行一次績
      效考核作業，以評量員工之工作績效，給與獎勵‧‧‧」
      、「績效考核評量結果低於2.5者（含）不發放獎金，主
      管並應擬定績效改進計劃，以協助員工提昇工作表現」、
      「員工若有不能勝任工作之情形時，主管應提出績效計劃
      書（PM），要求員工於指定時間內改進工作表現，若員工
      未能於時間內改進者，將影響其績效考核評量結果，若有
      符合本規則第十條第（一）項第9款之情形時，公司得經
      預告終止聘僱契約」、「員工之績效考核評量結果若為
      2.5分或以下者，且未於期間內根據主管於該次績效考核
      評量前或之後所提出之『績效計劃書』（PM）改進工作表
      現者，公司得經預告終止聘僱契約」（見本院卷一第28
      頁及第238頁），故系爭勞動契約已約定原告每年一度之
      工作績效考評結果若為2.5分以下，復未能依其主管提出
      之績效計劃書（PM）改進工作表現者，被告公司即可終止
      系爭僱傭契約。堪認被告公司依系爭僱傭契約所欲達成之
      客觀上合理經濟目的即為原告工作表現之考核結果必須超
      逾2.5分，若為2.5分以下則必須在主管提出之績效計劃書
      （PM）規定之期間內改進工作表現，否則即可認原告所提
      供之勞務已無法達成雇主透過該僱傭契約所欲達成之客觀
      上合理經濟目的。
（三）次查原告於92年7月起至93年6月止之績效考核結果經被告
      評定為2.5分。原告雖主張上開考核結果並不公正云云。
      惟查證人即原告主管甲○○到場證稱：「原告93年度考評
      分數為2.5。我們考評是一年一次，每年定計劃，再依據
      計劃的目標、結果，做一一的檢討，評斷每個技術經理分
      數。‧‧‧」（見本院卷二第6頁背面），故被告公司係
      依原告就其計劃達成之目標及結果給予原告上開考核分數
      。再證人甲○○到場證稱：「‧‧‧台新銀行是從93年2
      月原告負責，當時原告負責時，台新抱怨技術支援經理沒
      有去做協調的工作。還有每個月的月會，台新銀行也有一
      些抱怨，一開始沒有開，後來報告的內容，沒有辦法看出
      原告對台新銀行有什麼價值。原告客戶台新銀行抱怨當一
      個問題發生時，處理時間比較長時，常常得不到技術支援
      經理回覆。並要求我們做檢討會議。」（見本院卷二第6
      頁），故原告負責之客戶台新銀行已抱怨原告未依約召開
      月會並提出報告，且發生狀況時台新銀行經常不能迅速聯
      絡原告並得到答覆。又被告公司工作規則第十五條第（一
      ）項第1款第1點規定：「每日工時採彈性上下班制：‧‧
      ‧每日上午八時至十時」（見本院卷一第189頁），而上
      開工作規則已為兩造勞動契約之一部，已如前述，足認原
      告至遲應於上午十時即至被告公司，惟證人甲○○到場證
      稱：原告經常至早上十一時始會進被告公司，原告有出勤
      紀錄及請假上之問題（見本院卷二第7頁），可見原告有
      不依約到勤工作之狀況。證人甲○○另證稱：被告公司於
      每年度開始時會召開會議，全公司人員均必須參加，原告
      有至會場居住，但遲延參加第二天上午之會議，並於下午
      即離開會場（見本院卷二第7頁背面）等語，益認原告不
      依被告公司規定及兩造約定出席工作。從而，被告公司給
      予原告上開92年7月起至93年6月止之績效考核2.5分，自
      屬有據。況證人甲○○到場證稱：其自84年2月7日擔任技
      術經理以來，僅有二位未達上開2.5分標準（見本院卷二
      第6頁背面）等語，且原告於92 年6月30日以前之工作表
      現均有達到上開3分標準，亦經原告自陳（見本院卷一第
      44頁背面），可見被告對原告之績效考核並未過苛。自難
      認被告上開考核有不公正之處。原告此部分主張，自不足
      取。至原告所云被告對其他技術經理並無出勤時間之要求
      。惟查原告依兩造間之僱傭契約及被告公司工作規則既必
      須於上午十時以前出勤，已如前述，自與被告公司對其他
      技術經理是否有出勤時間之要求無涉，原告此部分主張，
      尚無可取。
（四）再查原告92年7月起至93年6月止之績效考核結果為2.5分
      以下，其主管甲○○已於93年9月10日提出記載改進原告
      工作表現之項目及期間之計劃書面，為原告所所不爭（見
      本院卷二第7頁背面），並有該書面乙份附卷可查（見本
      院卷一第29頁至第31頁），核與證人甲○○到場證述相符
      （見本院卷第6頁背面）。再依被告公司工作規則第十條
      第（一）項第9款規定可知，員工如有考評結果低於2.5分
      以下、復未依主管擬定之績效計劃書（PM）改進者，被告
      即得終止契約。而原告主管甲○○提出之上開計劃書面，
      已明確記載原告應完成之工作項目及完成期限，甲○○並
      定期考核原告工作表現及檢討，於93年10月19日發電子郵
      件與原告，明確告知原告之工作表現仍有缺陷，茲再給予
      原告最後改進機會（provide you with a final
      opportunity）（見本院卷一第29頁至第30頁）等語，即
      甲○○已明白表示如原告不能依要求改進，被告公司即得
      終止契約。又上開改進書面係因原告績效考核分數低於
      2.5分以下所提出，為兩造所不爭，核其內容當屬因原告
      績效考核評量在2.5分以下，原告主管甲○○為改進原告
      工作表現所提出之績效計劃書，如原告不能依該計劃書要
      求改進，被告即得終止契約。足認原告主管已依工作規則
      第二十四條第（五）項第4款及第十條第（一）項第9款規
      定提出績效計劃書（PM）。原告雖主張其主管僅有提出績
      效改進計劃書（PIP），並未提出績效計劃書（PM），自
      不得依工作規則第十條第（一）項第9款規定終止系爭勞
      動契約云云。然查被告公司於92年12月26日工作規則修正
      前其第二十四條第（五）項第4款及第十條第（一）項第9
      款雖有績效改進計劃書（PIP）之規定，但於工作規則修
      正後均修改為績效計劃書（PM），有工作規則前後修正條
      文對照表乙份附卷可查（見本院卷一第276頁至第277頁）
      ，故被告公司現行工作規則已無績效改進計劃書（PIP）
      之記載；再工作規則第二十四條第（五）項第4款及第十
      條第（一）項第9款修正前後關於績效改進計劃書（PIP）
      及績效計劃書 (PM)之提出要件均相同，僅是將用語由績
      效改進計劃書（PIP）改為績效計劃書 (PM)，且證人甲○
      ○及丁○○均到場證稱：PIP即為PM（見本院卷二第6頁背
      面及第8頁），則縱如原告主張，其主管提出之上開書面
      為績效改進計劃書（PIP），然因績效改進計劃書（PIP）
      與績效計劃書 (PM)本係指同一性質書面，亦可認原告主
      管甲○○已提出上開績效計劃書（PM）。至工作規則第二
      十四條第（四）項第3款雖另規定：「績效考核評量結果
      低於2.5者（含）不發放獎金，主管並應擬定『績效改進
      計劃』，以協助員工提昇工作表現」等語（見本院卷一第
      28頁），惟其僅規定「績效改進計劃」，並未附加（PIP
      ）或（PM），亦與修正前工作規則第二十四條第（五）項
      第4款及第十條第（一）項第9款規定之「績效改進計劃書
      」之用語有「書」一字之差，且原告主管提出績效改進計
      劃書（PIP）之要件與上開「績效改進計劃」相同，均是
      在員工績效考核在2.5分以下即應為之，並無任何區別，
      當認所謂「績效改進計劃」與績效計劃書（PM）係屬同一
      書面，所謂「績效改進計劃」並非特定書面之敘述，僅是
      被告要求其公司主管於員工績效考核於2.5分以下應提出
      改進書面之敘述。原告此部分主張，當無足取。
（五）又查原告應依上開績效計劃書（PM）改進工作表現，惟：
      1、附表編號一SDP部分：所謂SDP係指客戶服務交付計劃
      ，業經證人甲○○證述明確（見本院卷二第6頁背面）。
      依上開績效計劃書，原告應於93年10月底以前提出其所負
      責四家廠商之SDP，惟因原告不能於期限內完成，甲○○
      遂將期限延至93年12月10日，惟於93年10月18日與原告一
      對一面談後，認為原告仍然遲延，考量原告健康狀況，始
      將期限再延至93年12月31日（見本院卷一第29頁）。惟原
      告於94年1月3日及同年月6日始分別提出三份服務交付計
      劃（SDP），至剩餘台新銀行部分，因已改由他人負責，
      而未要求原告提出，業據甲○○到場證述明確（見本院卷
      二第6頁背面），故原告提出之時間已有遲疑；況原告提
      出之上開服務交付計劃，其中有多項內容包括聯絡人名單
      、客戶背景、可提供之支援、意外事件處理及分析及年服
      務總覽等大部分項目均為空白，已經證人甲○○到場證述
      明確（見本院卷二第6頁背面至第7頁），並有服務交付計
      劃書三份附卷可查（見本院卷二第19頁至第57頁），足認
      原告並未依上開績效計劃書提出上開客戶服務交付計劃（
      SDP）。2、如附表編號二COS部分：所謂COS係指客戶對原
      告所提供服務之意見報告，業據證人甲○○證述明確（見
      本院卷二第7頁）。原告依上開績效計劃書應於93年10月
      底提出COS，核與證人甲○○證述相符（見本院卷二第7頁
      ），但原告延至93年12月24日始為交付，亦經證人甲○○
      證述屬實（見本院卷二第7頁），足認原告未依上開績效
      計劃書提出COS。3、附表編號四季會議（Quqrterly
      review）部分：原告依上開績效計劃書，應於93年10月底
      前安排完成其與客戶間之季會議，但原告延至93年11月及
      93年12月始與其客戶（和泰汽車公司、聯華電子公司及陽
      明海運公司）召開會議，為原告所不爭。可認原告未依上
      開績效計劃書改進工作表現。4、附表編號五技術研討會
      議議題：原告依上開績效計劃書應於93年10月15日提出技
      術研討會議議題，但原告延至93年12月29日始將該技術研
      討會議議題交付，亦為原告所不爭，故原告已逾上開績效
      計劃書規定之期限。5、附表編號六customer billable
      utilization部分：所謂customer billable utilization
      ，係指技術經理依專屬支援服務說明書為其客戶提供服務
      時可向客戶收取之時數費用與其總工作時數之比例，有
      utilization categories and list of avtivities乙份
      附卷可查（見本院卷一第115頁至第122頁），並經證人甲
      ○○證述明確（見本院卷二第7頁），復為原告所不爭，
      故上開customer billable utilization之數值可資作為
      判斷原告工作產值及效用之指標之一。又查上開績效計劃
      書要求原告之customer billable utilization之比例應
      為65%以上（見本院卷一第29頁至第30頁），但原告93年9
      月1日起至同年12月31日之平均月customer billable
      utilization達成率僅有61.44%，為原告所不爭，未達上
      開績效改進計劃書要求之比率，為原告所不爭執，核與證
      人甲○○到場證述相符（見本院卷二第7頁），堪認原告
      此部分工作表現亦未達上開績效計劃書之要求。
（六）又查證人即被告公司負責金融業維護合約業務之丁○○到
      場證稱：「（被告訴訟代理人：是否知道台新銀行要求撤
      換原告？原因為何？）台新（台新銀行）第一次抱怨是93
      年8月23日寄出抱怨函給證人甲○○。93年8月26日台新關
      係企業新光電腦江經理直接發e-mail要我們處理，同時老
      闆也被通知，老闆也要我好好處理。老闆也請我們部門的
      另一位盧經理一起來解決。當時我想應該是溝通上誤解。
      我就要原告安排一個會議。開第一次檢討會議。會議內容
      包括提供一個網站帳號、還有每個月定期兩次去客戶那邊
      拜訪、介紹SDP服務。到最後台新準備要更換我們系統。
      」、「（被告訴訟代理人：何時台新強烈要求換掉技術支
      援經理？）檢討會議召開後，客戶還是願意給原告一個機
      會，重點要放在解決問題。那是93年9月20日。但是原告
      還是沒有改善，93年11月4日客戶提出撤換要求。93年11
      月9日跟客戶確定我們會更換。我們在12月更換。93年11
      月23日再次召開會議。我們在會議上跟台新道歉。我們再
      次承諾開月會，並將網站上帳戶密碼提供給客戶。」（見
      本院卷二第8頁）；再證人甲○○到場證稱：「原告客戶
      台新銀行抱怨當一個問題發生時，處理時間比較長時，常
      常得不到技術支援經理回覆。並要求我們做檢討會議。我
      們九月份已經有辦檢討會議，到十一月份客戶又抱怨一次
      ，其中一個項目就包括，九月份檢討會議我們答應每個月
      第二跟第四個禮拜四下午到客戶那邊，到十一月份抱怨時
      包括我們沒有積極落實。而且我們公司有提供一個密碼帳
      戶給客戶，但是原告並沒有提出」（見本院卷二第6頁）
      等語，故原告於93年9月份之後仍未依被告公司與台新銀
      行檢討會議之承諾定時拜訪及提供密碼與台新銀行，且台
      新銀行對原告之詢問經常無法得到回覆，致台新銀行認為
      原告提供之服務未達其要求，且被告亦於93年12月間將台
      新銀行改由他人負責。足認原告於93年9月以後就其提供
      客戶台新銀行技術支援及協調服務之工作表現，並未有所
      改善，且其程度已至台銀銀行不能忍受之程度。又台新銀
      行對於接替原告之技術經理之工作表現表示滿意及非常滿
      意，亦據證人丁○○證述明確（見本院卷二第8頁），故
      台新銀行對於被告公司技術經理之要求，並未過於嚴苛，
      益認原告有台新銀行所抱怨上開未依承諾拜訪客戶等情事
      。
（六）原告雖主張被告公司未將其工作表現告知伊云云。惟查甲
      ○○擬定之上開改進計劃已經交付原告，為原告所自陳（
      見本院卷二第7頁背面），且甲○○於93年10月19日發給
      原告之電子郵件已表示將於每週四早上十時與原告進行一
      對一之會議，並明確表示原告工作表現仍有必須改進之缺
      陷（見本院卷一第164頁），可認原告主管確有定時將其
      對原告工作表現之考核結果通知原告。又原告主張其主管
      甲○○已告知其已經通過上開績效改進計劃云云，為被告
      所否認，原告就此既不能舉證證明，自無足取。原告復云
      被告公司已將其辦理季會議之時間延至93年12月31日，其
      已於93年11月及12月間召開完畢，並未遲延。惟由上開績
      效計劃書之記載及證人甲○○之證言可知，甲○○給予原
      告之改進期限原為93年10月31日，嗣因原告不能依約完成
      ，始將期限延至93年12月31日，原告於93年11月及12月間
      召開上開季會議，自不能因此認定原告無遲延狀況。原告
      雖主張台新銀行於93年9月至同年12月間發生超大型伺服
      器當機問題，原告已向被告公司請求支援，但被告公司置
      之不理，致台新銀行認為原告未盡溝通協調工作云云，為
      被告所否認。查台新銀行對原告之抱怨內容為未依約定召
      開月會、未定期拜訪客戶及無法得到原告回覆等，均屬原
      告個人與台新銀行間之溝通協調關係，與被告公司是否積
      極提供技術支援，尚無關涉。原告復云被告公司將台新銀
      行轉由他人負責，係因其主管認為原告服務時數過多。然
      查證人甲○○證稱：「我沒有說過因為原告服務時數太多
      才把時數給其他人」（見本院卷二第8頁背面），原告此
      部分主張，亦無足取。原告又云台新銀行及大同公司有寄
      發電子郵件稱讚原告之工作表現云云，惟原告提出之台新
      銀行及大同公司電子郵件（見本院卷一第62頁至第64頁）
      ，被告否認其形式真正，原告既不能舉證證明，自不足取
      。又查被告公司對其客戶提供專屬技術服務，該客戶應於
      事先即繳納一定額度之費用，即使客戶未使用該額度完畢
      亦不能退費，已經證人甲○○到場證述屬實（見本院卷二
      第7頁），並為原告所不爭，則客戶應會積極要求如原告
      之技術支援經理提供專屬支援服務說明書上所載之服務，
      縱該客戶未主動提出要求，原告亦應主動與客戶討論、提
      出想法及計劃，而原告未達上開績效計劃書要求之
      customer billable utilization比例，係因原告沒有主
      動與客戶討論，亦經證人甲○○證述在卷（見本院卷二第
      7頁），原告主張上開customer billable utilization
      之比例未達績效計劃書之標準，係因其毋庸提供客戶該專
      屬支援服務，洵無足取。至原告提出其主管於93年10月4
      日及同年11年2日寄發之電子郵件，主張其customer
      billable utilization達成率已達一般員工平均之上部分
      。然查上開電子郵件所寄發之customer billable
      utilization達成率期間僅為93年6月27日起至同年10月1
      日及93年10月1日起至同年月31日（見本院卷一第155頁至
      第156頁之電子郵件），尚不足代表甲○○提出上開績效
      計劃書後關於customer billable utilization之一般工
      作表現。原告再稱因其主管甲○○多次更換SDP格式致其
      於94年1月間始提出上開SDP，且其主管甲○○亦將期限延
      長至95年1月31日云云。然查縱認甲○○有更換SDP格式，
      但原告不能證明該更換格式與其不能於規定期限內提出
      SDP間有何因果關係。又原告提出之93年12月6日電子郵件
      （見本院卷二第97頁），被告否認其形式真正，原告復不
      能舉證證明，其此部分主張，為無足取。原告又云其不能
      完成上開季會議時程，係應客戶要求，並已告知主管。惟
      亦為被告所否認，原告就此不能舉證證明，為無足取。原
      告末主張縱認其確有不能勝任工作之情事，被告亦應安排
      公司其他適當職務與原告，不能逕將原告解僱云云。然縱
      認被告公司依勞基法第11條第5款規定終止勞動契約，亦
      必須具備同條第4款所規定「又無適當工作可供安置」之
      要件，惟被告公司抗辯其公司無適合原告之職缺，原告對
      此不為爭執，被告公司既無適合原告之職缺可供安置，自
      難認被告必須挪出空缺供原告擔任。原告此部分主張，仍
      不足取。
（七）從而，原告於92年7月1日起至同年6月30日止之績效考核
      ，未達被告公司上開2.5分之要求，復不能依其主管提出
      之績效計劃書（PM）指定之期限內改進工作表現，再原告
      對台銀銀行提供之技術支援及協調服務復未改進，依被告
      公司工作規則第二十四條第（五）項第3款及第4款、第十
      條第（一）項第9款規定，堪認原告確有對於所任工作不
      能勝任之情況，被告於94年1月7日以原告不能勝任工作為
      由終止系爭僱傭契約，自與勞基法第11條第5款規定相符
      。系爭僱傭契約既經被告94年1月7日終止，原告主張兩造
      間之僱傭關係仍然存在，被告應自94年1月8日起至原告復
      職日止，按月給付原告122,502元，自不足取。
四、綜上所述，原告依兩造間之僱傭契約，請求確認原告與被告
    間之僱傭關係存在；被告應自94年1月8日起至原告復職之日
    止，按月給付原告122,502元，及自應給付之翌日起至清償
    日止，按週年利率5%計算之法定遲延利息，洵屬無據，應予
    駁回。原告之訴既經駁回，則其假執行之聲請即失所附麗，
    併駁回之。
五、兩造其餘主張陳述及所提之證據，經本院審酌後，認均不足
    以影響本判決之結果，均毋庸再予論述，附此敘明。
六、據上論結，原告之訴為無理由，依民事訴訟法第78條，判決
    如主文。	
中　　華　　民　　國　　94　　年　　12　　月　　19　　日
                        臺灣臺北地方法院勞工法庭
                            法　官　黃書苑
以上正本係照原本作成。
如對本判決上訴，須於判決送達後二十日之不變期間內，向本院
提出上訴狀。
中　　華　　民　　國　　94　　年　　12　　月　　19　　日
                    　　　　書記官　趙郁涵
